【裁判字號】    95,交聲,1072
【裁判日期】    950725
【裁判案由】    交管條例聲異
【裁判全文】
臺灣板橋地方法院交通事件裁定        95年度交聲字第1072號
原處分機關  交通部公路總局臺北區監理所板橋監理站
異  議  人
即受處分人  甲○○
上列異議人即受處分人因違反道路交通管理處罰條例案件，對於
交通部公路總局臺北區監理所板橋監理站於民國95年5 月30日以
板監裁字裁41-AEU350339號違反道路交通管理事件裁決書所為之
處分（原舉發案號：臺北市政府警察局北市警交字第AEU350339
號），聲明異議，本院裁定如下：
    主  文
異議駁回。
    理  由
一、原處分機關處分意旨略以：異議人所有之車號ＸＪＢ－３５
    ７號重型機車，因毀損牌照使不能辨認其牌號違規，於民國
    九十五年四月七日下午六時十五分許，行經臺北市市○○道
    ○段時為警舉發，爰依道路交通管理處罰第十三條第一款之
    規定，裁處罰鍰新臺幣（下同）二千四百元。
二、異議人則以：其車牌僅是退色，應該只罰三百元至六百元，
    不應依道路交通管理處罰條例第十三條第一款之規定裁罰，
    為此聲明異議云云。
三、按汽車行駛有毀損或變造汽車牌照、塗抹污損牌照，或以安
    裝其他器具之方式，使不能辨認其牌號者，處汽車所有人二
    千四百元以上四千八百元以下罰鍰，並責令申請換領牌照或
    改正，原處分機關裁決時之道路交通管理處罰條例第十三條
    第一款定有明文（嗣該規定於九十四年十二月二十八日修正
    ，九十五年七月一日施行，惟僅配合法制用語而對文字有所
    修正，至於處罰之構成要件、罰鍰數額則均未變動，併予指
    明）。
四、經查：證人即舉發本案之臺北市政府警察局松山分局松山派
    出所警員乙○○於本院訊問時，已到庭具結證述：「（本件
    的舉發經過？）當天我在執行勤務，在市○○道上發現有一
    輛機車的車牌污損，無法辨識，所以就攔停駕駛人，依法告
    發。」、「（該車之車號如何得知？）該輛機車的車牌號碼
    ，在行進間以肉眼是看不清楚的，我是請駕駛人停下來，才
    看清楚。」、「（本案你舉發時，為何認為駕駛人是違反第
    十三條第一款而不是第十四條第三款？）我們一般在開第十
    四條第三款（指道路交通管理處罰條例第十四條第三款），
    是號碼因為雨天泥濘，導致不易辨識，但號牌的油漆都還在
    ，異議人車輛當時連號牌的油漆都已脫落，也有刮損，所以
    是第十三條第一款（指道路交通管理處罰條例第十三條第一
    款）。」等語明確，證人乙○○係依法執行職務之警員，與
    異議人並無怨隙仇恨，衡情當無胡亂指摘反自陷偽證罪責之
    理，況證人乙○○復提出與其所述相符之採證照片一張供憑
    ，足認其證詞為真實可採，異議人之車輛牌照確有毀損不能
    辨識之情況，並非僅單純號牌污穢、不洗刷清楚或為他物遮
    蔽而已，故異議人辯稱：本案應依道路交通管理處罰條例第
    十四條第三款裁罰三百元至六百元云云，洵屬卸責之詞，無
    足憑信。
五、綜上所述，異議人所有之車輛確有毀損汽車牌照使不能辨認
    其牌號之違規行為，堪予認定。從而原處分機關援引首揭規
    定，裁以罰鍰二千四百元，於法並無違誤，應予維持。本件
    異議人之異議為無理由，應予駁回。
據上論斷，應依道路交通管理處罰條例第八十七條第二項，道路
交通案件處理辦法第十九條，裁定如主文。
中    華    民    國    95    年    7     月    25    日
                  交通法庭  法  官  劉元斐
上列正本證明與原本無異。
如不服本裁定，應於裁定送達後五日內向本院提出抗告狀。
                            書記官  郭玉芬
中    華    民    國    95    年    7     月    25    日


司法院資訊處製作；財團法人民間司法改革基金會備份。
